【裁判字號】    97,易,1396
【裁判日期】    971009
【裁判案由】    詐欺
【裁判全文】
臺灣臺南地方法院刑事判決              97年度易字第1396號
公  訴  人  臺灣臺南地方法院檢察署檢察官
被      告  乙○○
                    另案於臺灣臺南監獄台南分監執行中
上列被告因詐欺等案件，經檢察官提起公訴（97年度偵字第4230
、6502、8543號）及移送併辦（97年度偵字第7884號），被告就
被訴犯罪事實為有罪之陳述，本院合議庭裁定由受命法官獨任依
簡式審判程序審理，判決如下：
    主  文
乙○○所犯如附表編號1所示詐欺取財罪，處有期徒刑肆月，減
為有期徒刑貳月；所犯如附表編號2、3、4所示詐欺取財罪，各
處有期徒刑肆月。應執行有期徒刑拾月。
    事  實
一、乙○○基於意圖為自己不法所有之犯意，明知無意出售任何
    商品，竟分別於民國96年3月20日下午6時42分、同年8月15
    日下午9時21分及同年12月30日上午9時35分，在其位於臺南
    縣官田鄉湖山村114號住處，以其個人電腦主機暨網際網路
    相關配備，連結至PCDVD數位科技討論區網站（使用者名稱
    ：crossfire999）（起訴書誤繕為sense999）、露天拍賣網
    站（使用者名稱：hrc999）及CanonFans討論區網站（使用
    者名稱：sense999）（起訴書誤繕為crossfire999），分別
    刊登如附表編號1、2、3、4所示不實之商品販售訊息，以訛
    詐購買者下標買受商品匯入款項，並利用不知情之邱品榕（
    另經士林地方法院檢察署檢察官為不起訴處分）所申辦之高
    雄建工郵局局號：0000000、帳號：0000000號帳戶、不知情
    之其祖父楊財福（另經士林地方法院檢察署檢察官為不起訴
    處分）所申辦之臺南縣官田鄉農會第00000000000000號帳戶
    ，不知情之徐慧如所申辦之臺南縣官田工業區郵局局號：
    0000000、帳號：0000000號帳戶、不知情之游碧華所申辦之
    0000000000號手機門號及不知情之其父楊榮輝（另經士林地
    方法院檢察署檢察官為不起訴處分）所申辦之0000000000
    號手機門號作為詐騙工具，嗣丁○○、己○○、丙○○見乙○○刊登之上開不實拍賣訊息，不疑有詐，丁○○於96年4月
    6日匯款新臺幣（下同）13,000元（起訴書誤繕為21,000元）
    至乙○○指定之上開高雄建工郵局邱品榕帳戶，己○○於96
    年8月20日匯款9,000元至乙○○指定之上開官田鄉農會楊財
    福帳戶，丙○○於96年12月31日匯款22,120元至上開官田工
    業區郵局徐慧如帳戶。乙○○於提領上開匯款後卻拒不交付
    商品（詳如附表編號1、2、3所示），嗣經丁○○、己○○及
    丙○○發覺受騙而報警處理，始知悉上情（起訴部分）。
二、乙○○意圖為自己不法之所有，明知其無意出售任何商品，
    竟於96年8月間，在其位於臺南縣官田鄉湖山村114號住處，
    以其個人電腦主機暨網際網路相關配備，連結至「二手市場
    區（網址：www.dcview.com）」網站，刊登拍賣NIKON單眼
    相機之廣告，適戊○○於同年8月22日上午11時36分，在臺
    北市○○區○○街之公司內上網連結至該網站，見前揭拍賣
    訊息，即撥打拍賣廣告上所刊登不知情之其父楊榮輝申辦之
    門號0000000000號之行動電話，並與乙○○聯繫約定交易價
    格，使戊○○陷於錯誤，依指示於同年8月22日19時59分許
    ，在戊○○位於臺北市士林區住處，上網利用WEB ATM方式匯
    款20,000元至不知情之其祖父楊財福申辦之臺南縣官田鄉農
    會第000-00000000000000號帳戶內，迭經戊○○催討未收到
    購買之單眼相機，始知受騙（移送併辦部分，詳如附表編號
    4所示）。
三、案經台北市政府警察局北投分局（被害人丁○○部分）、台
    北市政府警察局南港分局（被害人己○○部分）分別報告台
    灣士林地方法院檢察署檢察官呈請台灣高等法院檢察署檢察
    長移轉台灣台南地方法院檢察署檢察官偵查起訴；台北市政
    府警察局北投分局報告台灣台南方法院檢察署檢察官（被害
    人丙○○部分）偵查起訴；台北市政府警察局士林分局報告
    台灣士林地方法院檢察署檢察官呈請台灣高等法院檢察署檢
    察長移轉台灣台南地方法院檢察署檢察官移送併辦（被害人
    戊○○部分）。
    理  由
一、本件被告乙○○所犯刑法第三百三十九條第一項詐欺取財罪
    ，非死刑、無期徒刑或最輕本刑有期徒刑三年以上之罪，亦
    非高等法院管轄第一審案件，且被告就被訴事實為有罪之陳
    述，經告知被告簡式審判程序之旨，並聽取檢察官、被告之
    意見後，本院合議庭裁定進行簡式審判程序，是本案之證據
    調查，依刑事訴訟法第二百七十三條之二規定，不受同法第
    一百五十九條第一項、第一百六十一條之二、第一百六十一
    條之三、第一百六十三條之一及第一百六十四條至第一百七
    十條規定之限制，並依同法第三百一十條之二準用第四百五
    十四條之規定製作略式判決書。
二、上揭犯罪事實，有下列證據可資證明：
    (一)附表編號1 部分（被害人丁○○）
      1.被告乙○○於偵查中之供述（士林地檢署96偵字第9278
        號）與本院審理時之自白。
      2.證人即被害人丁○○警詢、偵查中之證述（士林地檢署
        96偵字第9278號）。
      3.證人楊佳蓉（被告女友）偵查中之證述（證明楊佳蓉係
        受被告之請求，而向其友人邱品榕借用帳戶之事實）（
        士林地檢署96偵字第9278號）
      4.邱品榕警詢與偵查中之證述（證明邱品榕係應友人楊佳
        蓉之請求而出借帳戶予楊佳蓉之事實）（士林地檢署96
        偵字第9278號）。
      5.PCDVD討論區網站拍賣網頁擷取畫面（士林地檢署96偵
        字第9278號第21-23頁）
      6.遠傳公司通聯調閱查詢單一紙（證明0000000000號門號
        係被告所申設）（士林地檢署96偵字第9278號卷第192
        頁）
      7.台灣郵局政股份有公司高雄郵局96年5月10日高營字第
        0962001543號暨附件高雄建工郵局邱品榕帳戶開戶基本
        資料與歷史交易清單（士林地檢署96偵字第9278號第24
        -28頁）
      8.中國信託商業銀行郭純蓉帳戶對帳單一紙（證明被害人
        丁○○係以該郭純蓉帳戶匯出13,000元至邱品榕上開帳
        戶之事實）（士林地檢96偵9278號第20頁）。
    (二)附表編號2 部分（被害人己○○）
      1.被告乙○○於偵查中之供述（士林地檢署97偵字第1289
        號）與本院審理時之自白。
      2.證人即被害人己○○警詢與偵查中之證述（士林地檢署
        97偵字第1289號）。
      3.證人即被告之父楊榮輝偵查中之證述（證明0000000000
        門號係楊榮輝申請交由被告使用之事實）（士林地檢署
        97偵字第1289號）。
      4.露天拍賣網站拍賣網頁擷取畫面（士林地檢署97偵字第
        1289號第13-15頁）。
      5.己○○郵政跨行匯款申請書一紙（士林地檢署97偵字第
        1289 號第12頁）
      6.官田鄉農會96年9月27日官農信字第0960050261號函暨
        附件楊財福開戶基本資料與客戶往來交易明細表（士林
        地檢署97偵字第1289號第16-21頁）。
      7.威寶電信股份有限公司0000000000號行動電話基本資料
        （楊榮輝名義）與通聯查詢資料（士林地檢署97偵字第
        1289號第22-28頁）。
    (三)附表編號3 部分（被害人丙○○）
      1.被告乙○○於偵查中之供述（台南地檢署97核交字第
        1752號、97年度交查字第1072號）與本院審理時之自白
        。
      2.證人即被害人丙○○警詢證述（北投分局卷）。
      3.證人徐慧如警詢證述（北投分局卷）。
      4.證人游碧華警詢證述（北投分局卷）。
      5.CanonFans網站拍賣網頁擷取畫面（北投分局卷第10-12
        頁）。
      6.丙○○中華郵政公司自動櫃員機儲戶交易明細表一紙（
        北投分局卷第16頁）
      7.官田工業區郵局徐慧如帳戶歷史交易清單（北投分局卷
        第18-21頁）。
      8.中華電信股份有限公司服處二客服第七作業中心回覆單
        二份（證明被告使用網路帳號基本資料與登入紀錄）（
        北投分局卷第22-25、29-31頁）。
      9.行動電話0000000000通聯調閱查詢單（證人游碧華以昌
        盛食品行名義申請）（北投分局卷第26頁）。
    (四)附表編號4 部分（被害人戊○○）
      1.被告乙○○於偵查中之供述（士林地檢署97偵字第2858
        號）與本院審理時之自白。
      2.證人即被害人戊○○警詢與偵查中之證述
      3.證人楊榮輝偵查中證述（士林地檢署97偵字第2858號卷
        第72-74頁）。
      4.二手市場區www.dcview.com網站拍賣網頁擷取畫面（士
        林地檢署97偵字第2858號卷第36-37頁）
      5.戊○○帳戶匯款轉帳交易資料查詢單一紙（士林地檢署
        97偵字第2858號卷第51頁）。
      6.官田鄉農會96年10月15日官農信字第0960050280號函暨
        附件楊財福開戶基本資料與客戶往來交易明細表（士林
        地檢署97偵字第2858號第19-21頁）。
      7.迪希數位科技股份有限公司96年10月23日迪總第
        96102301號函（被告使用帳號基本資料與上網IP位置相
        關資料）（士林地檢署97偵字第2858號卷第27-29頁）
        。
      8.威寶電信股份有限公司0000000000號行動電話基本資料
        （楊榮輝名義）（士林地檢署97偵字第2858號第31-32
        頁）。
三、核被告就附表編號1至4所為，係分別犯刑法第三百三十九條
    條第一項詐欺取財罪，所犯上開各罪，犯意各別，應分論併
    罰。查被告在本件犯行之前並無前科，有台灣高等法院被告
    前案紀錄表在卷足憑。審酌被告利用網路刊登拍賣訊息詐騙
    被害人，嚴重危害網路交易安全，且其在本案犯行前即曾多
    次以相同手法實施詐欺取財犯行為警查獲，猶未知悔改，仍
    繼續實行本案詐欺取財罪。並審酌其犯罪動機與目的在詐取
    金錢、迄未與被害人和解及犯後認罪、坦承犯行之態度等一
    切情狀，分別量處如主文所示之刑。
四、又被告所為附表編號1之罪，犯罪時間在96年4月24日以前，
    雖所犯之罪為刑法第三百三十九條第一項之詐欺罪，惟本院
    就該罪所宣告之刑在有期徒刑一年六月以下，合於中華民國
    九十六年罪犯減刑條例所定之減刑條件，爰依該條例第二條
    第一項第三款之規定，減其宣告刑之二分之一，並與附表編
    號2、3、4不得減刑之罪定其應執行刑如主文所示。
五、據上論斷，應依刑事訴訟法第二百九十九條第一項前段、第
    二百七十三條之一第一項，第三百十條之二、第四百五十四
    條第二項，刑法第三百三十九條第一項、第五十一條第五款
    ，刑法施行法第一條之一，中華民國九十六年罪犯減刑條例
    第二條第一項第三款、第七條、第十一條，判決如主文。
本案經檢察官甲○○到庭執行職務
中    華    民    國    97    年    10    月     9    日
                  刑事第四庭    法  官  林逸梅
以上正本證明與原本無異
如不服本判決應於收受本判後10日內向本院提出上訴書狀，並應
敘述具體理由。如未敘述上訴理由者，應於上訴期間屆滿後20日
內向本院補提理由書狀（均須按他造當事人之人數附繕本）「切
勿逕送上級法院」。
                                書記官  郭純瑜
中    華    民    國    97    年    10    月    9     日
附錄本案論罪科刑法條：
中華民國刑法第339條
（普通詐欺罪）
意圖為自己或第三人不法之所有，以詐術使人將本人或第三人之
物交付者，處5年以下有期徒刑、拘役或科或併科1千元以下罰金
。
以前項方法得財產上不法之利益或使第三人得之者，亦同。
前二項之未遂犯罰之。
┌──────────────────────────────────────────┐
│附表                                                                                │
├──┬────┬───┬───────┬───────┬───┬────┬─────┤
│編號│犯罪時間│被害人│行  為  態  樣│匯款金額及方式│ 罪名 │宣告刑  │備註      │
│    │地點    │      │              │              │      │        │          │
├──┼────┼───┼───────┼───────┼───┼────┼─────┤
│ 1  │96年4月 │丁○○│乙○○在PCDVD │丁○○於96年4 │刑法第│有期徒刑│台南地檢署│
│    │6日     │      │數位科技討論區│月6日上午9時以│339條 │肆月，減│97年度偵字│
│    │台南縣官│      │網站（使用者名│ATM轉帳匯款   │第1項 │為有期徒│第6502號  │
│    │田鄉湖山│      │稱crossfire999│13,000元至楊政│詐欺取│刑貳月。│（士林地檢│
│    │村烏山頭│      │）刊登標題：「│學所指定高雄建│財罪  │        │署97年度偵│
│    │114號   │      │售」12月買的  │工郵局（局號：│      │        │字第9278號│
│    │        │      │ACER 法拉利   │0000000、帳號 │      │        │）        │
│    │        │      │Ferrari4002WLM│：0000000號） │      │        │          │
│    │        │      │i（筆記型電腦 │邱品榕帳戶    │      │        │          │
│    │        │      │）之訊息，並以│              │      │        │          │
│    │        │      │自己所申辦    │              │      │        │          │
│    │        │      │0000000000號行│              │      │        │          │
│    │        │      │動電話作為聯絡│              │      │        │          │
│    │        │      │工具，與購買者│              │      │        │          │
│    │        │      │丁○○合意以2 │              │      │        │          │
│    │        │      │萬1000元成交，│              │      │        │          │
│    │        │      │並要求丁○○必│              │      │        │          │
│    │        │      │須先匯款1萬3  │              │      │        │          │
│    │        │      │仟元，丁○○不│              │      │        │          │
│    │        │      │疑而匯款1萬3千│              │      │        │          │
│    │        │      │元至指定之右開│              │      │        │          │
│    │        │      │邱品榕帳戶。楊│              │      │        │          │
│    │        │      │政學取得該款項│              │      │        │          │
│    │        │      │後卻未依約交付│              │      │        │          │
│    │        │      │商品。        │              │      │        │          │
├──┼────┼───┼───────┼───────┼───┼────┼─────┤
│ 2  │96年8月 │己○○│乙○○在露天拍│己○○於96年8 │刑法第│有期徒刑│台南地檢署│
│    │17日    │      │賣網站（使用者│月17日到南港郵│339條 │肆月    │97年度偵字│
│    │台南縣官│      │名稱hrc999 」 │局匯款9000元至│第1項 │        │第8543號（│
│    │田鄉湖山│      │刊登標題「售9 │台南縣官田鄉農│詐欺罪│        │士林地檢署│
│    │村烏山頭│      │成9新Sony     │會000-00000000│      │        │97年度偵字│
│    │114號   │      │Ericsson K810i│003228號楊財福│      │        │第1289號）│
│    │        │      │全配2顆原電」 │帳戶          │      │        │          │
│    │        │      │之拍賣訊息，並│              │      │        │          │
│    │        │      │以不知情之其父│              │      │        │          │
│    │        │      │楊榮輝所申請之│              │      │        │          │
│    │        │      │0000000000號門│              │      │        │          │
│    │        │      │號作為聯絡工具│              │      │        │          │
│    │        │      │，要求購買者簡│              │      │        │          │
│    │        │      │維冠匯款9,000 │              │      │        │          │
│    │        │      │元至不知情之其│              │      │        │          │
│    │        │      │祖父楊財福所設│              │      │        │          │
│    │        │      │之臺南縣官田鄉│              │      │        │          │
│    │        │      │農會帳號705004│              │      │        │          │
│    │        │      │00000000號帳戶│              │      │        │          │
│    │        │      │，乙○○於取得│              │      │        │          │
│    │        │      │該款項後卻未依│              │      │        │          │
│    │        │      │約交付商品。  │              │      │        │          │
├──┼────┼───┼───────┼───────┼───┼────┼─────┤
│ 3  │96年12月│丙○○│乙○○在Canon │丙○○於96年12│刑法第│有期徒刑│台南地檢署│
│    │31日    │      │Fans討論區網站│月31日以ATM匯 │339條 │肆月    │97年度偵字│
│    │台南縣官│      │（使用者名稱：│22,120元至徐慧│第1項 │        │第4230號  │
│    │田鄉湖山│      │sense999）刊登│如所設臺南官田│詐欺取│        │          │
│    │村烏山頭│      │標題「售Canon │工業區郵局（局│財罪  │        │          │
│    │114號   │      │400D公司貨」數│號：0000000、 │      │        │          │
│    │        │      │位相機與鏡頭之│帳號：0000000 │      │        │          │
│    │        │      │訊息，並以不知│號）帳戶      │      │        │          │
│    │        │      │情之游碧華申辦│              │      │        │          │
│    │        │      │0000000000號門│              │      │        │          │
│    │        │      │號作為聯絡工具│              │      │        │          │
│    │        │      │，要求購買者田│              │      │        │          │
│    │        │      │益森匯款22,120│              │      │        │          │
│    │        │      │元至不知情之徐│              │      │        │          │
│    │        │      │慧如所設臺南官│              │      │        │          │
│    │        │      │田工業區郵局（│              │      │        │          │
│    │        │      │局號：0000000 │              │      │        │          │
│    │        │      │、帳號：      │              │      │        │          │
│    │        │      │0000000號）帳 │              │      │        │          │
│    │        │      │戶，乙○○於取│              │      │        │          │
│    │        │      │得款項後卻拒不│              │      │        │          │
│    │        │      │交付約定之商品│              │      │        │          │
│    │        │      │。            │              │      │        │          │
├──┼────┼───┼───────┼───────┼───┼────┼─────┤
│ 4  │96年8月 │戊○○│乙○○在二手市│戊○○於96年8 │刑法第│有期徒刑│台南地檢署│
│    │22日    │      │場區網站刊登拍│月22日上網利用│339條 │肆月    │97年度偵字│
│    │台南縣官│      │賣Nikon單眼相 │Web ATM方式匯 │第1項 │        │第7884號  │
│    │田鄉湖山│      │機廣告，並以不│款20,000元至台│詐欺取│        │（士林地檢│
│    │村烏山頭│      │知情之其父楊榮│南縣官田鄉農  │財罪  │        │署97年度偵│
│    │114號   │      │輝所設00000000│會第000-000000│      │        │字第2858號│
│    │        │      │22號行動電話作│00000000號楊財│      │        │）（移送併│
│    │        │      │為聯絡工具，與│福帳戶        │      │        │辦部分）  │
│    │        │      │購買者戊○○約│              │      │        │          │
│    │        │      │定交易價格    │              │      │        │          │
│    │        │      │20,000元，要求│              │      │        │          │
│    │        │      │戊○○將上開價│              │      │        │          │
│    │        │      │金匯至不知情之│              │      │        │          │
│    │        │      │其祖父楊財福所│              │      │        │          │
│    │        │      │設官田鄉農會第│              │      │        │          │
│    │        │      │000-0000000000│              │      │        │          │
│    │        │      │3228號帳戶，楊│              │      │        │          │
│    │        │      │政學於取得匯款│              │      │        │          │
│    │        │      │後，迭經戊○○│              │      │        │          │
│    │        │      │催討，迄未交付│              │      │        │          │
│    │        │      │商品。        │              │      │        │          │
└──┴────┴───┴───────┴───────┴───┴────┴─────┘


司法院資訊處製作；財團法人民間司法改革基金會備份。
